【裁判字號】    99,交聲,1870
【裁判日期】    990831
【裁判案由】    聲明異議
【裁判全文】
臺灣高雄地方法院交通事件裁定        99年度交聲字第1870號
原處分機關  交通部公路總局高雄區監理所
代  表  人  乙○○
異  議  人
即受處分人  甲○○
上列異議人即受處分人因違反道路交通管理處罰條例案件，對於
交通部公路總局高雄區監理所中華民國99年6 月8 日所為之處分
（原處分案號：高監營裁字第裁80-B00000000號）聲明異議，本
院裁定如下：
    主  文
異議駁回。
    理  由
一、聲明異議意旨略以：異議人即受處分人甲○○於民國99年5
    月2 日11時35分許，將其所有之車牌號碼RT9-483 號輕型機
    車停放在高雄市○○○路378 之3 號前之黃色伸縮格禁止臨
    時停車標線處，有「停車位置不依規定」之違規，經警舉發
    後，原處分機關乃依道路交通管理處罰條例第56條第1 項第
    9 款規定裁處異議人罰鍰新臺幣（下同）600 元。惟該黃色
    伸縮格劃設於銀行騎樓處，應係為銀行營業時，方便民眾出
    入所由設，故不應包括例假日亦禁止臨時停車；況平日亦見
    銀行公務機車停放該黃色伸縮格處，以為私用，異議人及其
    他住戶亦默默接受，異議人僅係利用星期日，在不妨礙通行
    之情況下，停車該處，原處分機關不察，有失公平，為此聲
    明異議，請求撤銷原處分等語。
二、按汽車駕駛人停車時，有停車時間、位置、方式、車種不依
    規定之情形者，處600 元以上1200元以下罰鍰，道路交通管
    理處罰條例第56條第1 項第9 款定有明文。又網狀線，用以
    告示車輛駕駛人禁止在設置本標線之範圍內臨時停車，防止
    交通阻塞。其劃設規定如左：常受交通管制或其他原因需限
    制不得臨時停車之地點，視需要劃設，道路交通標誌標線號
    誌設置規則第173 條第1 項第4 款復有明文。
三、經查：
  (一)本件異議人所有之前開機車，於前開時間，停放在前開處所
    前之黃色伸縮格禁止臨時停車標線處，經員警當場拍照逕行
    舉發等情，有高雄市政府交通局99年8 月10日高市交停字第
    0990034673號函所檢附之違規照片附卷可稽，是異議人在劃
    有網狀線（即上述黃色伸縮格）區域內，停放其所有之前開
    機車之事實，堪以認定。
  (二)又前開網狀線之劃設依據、劃設之目的及其禁止停車有無時
    間限制等節，業據高雄市政府交通局99年8 月10日高市交停
    字第0990034673號函覆稱：「經查該處騎樓內之黃色伸縮格
    ，係依據道路交通標誌標線號誌設置規則第173 條：網狀（
    黃）線，用以告示車輛駕駛人禁止在設置本標線之範圍內臨
    時停車，防止交通阻塞。其劃設規定，如常受交通管制或其
    他原因需限制不得臨時停車之地點，視需要劃設。查該處所
    規劃之黃色伸縮格，係為方便行人進出保留之通行空間，車
    輛停放該處，已影響行人進出安全，且所劃設之標線係24小
    時不分平日或假日與否均禁止臨時停車」等語明確，故異議
    人辯稱其僅有利用假日出入民眾較少之際停放該處，顯非可
    採。再者，為維護道路交通安全與暢通，公路或警察機關於
    必要時，得就下列事項發布命令：指定某線道路或某線道路
    區段禁止或限制車輛、行人通行，或禁止穿越道路，或禁止
    停車及臨時停車，道路交通處罰條例第5 條亦有明文規定，
    亦即立法者，就何路段可停放何種車輛之權力，業已明確授
    權行政機關，由行政機關依道路實際需要為管理。本件高雄
    市政府交通局既就該處所之整體交通動線，依其專業綜合判
    斷結果，認在上開地點有劃設網狀線之必要，且無分平日、
    假日及時段，一律禁止臨時停車，業已依法劃設標線告示各
    用路人，用路人理應遵守，自不得自行判斷何等時段無禁止
    臨時停車之必要，而逕自停放，是異議人辯稱政府剝削該大
    樓住戶假日停車之權利云云，亦無可採。
  (三)綜上所述，異議人前開違規事實，堪以認定，所辯均屬無據
    。從而原處分機關據以援引前開規定，裁處異議人罰鍰600
    元，並無不當。本件聲明異議為無理由，應予駁回。
四、據上論斷，應依道路交通案件處理法第19條，裁定如主文。
中    華    民    國    99    年    8     月    31    日
                  交通法庭  法  官  蔣志宗
以上正本證明與原本無異。
如不服本裁定，應於收受送達後5 日內向本院提出抗告狀。
中    華    民    國    99    年    8     月    31    日
                            書記官  李崑良

司法院資訊處製作；財團法人民間司法改革基金會備份。
